# 请教关于新旧准则转换

提问人：快乐的 CPA 时间：2011-06-17 16:51:34
请教各位大侠：A上市公司国有股东B自 2011 年 1 月 1 日开始采用新准则进行核算，B股东 2010 年 12 月 31 日账面对A公司的投资采用成本法核算，账面投资金额形成分两次：初始投资为上市时按照 1 元 1 股确认投资成本，持股比例与A公司实收资本能核对一致（无投资时点的报表），后来在二级市场购入一些股票（占上市股份的0.33%，但无法取得投资时点的报表）按照支付的金额作为投资成本。
在衔接转换时，B公司为A公司的最大股东（持股11%），有实质控制关系，需要编制合并报表。问：如何用最简便的方法调整确认转换前对A公司的股权投资总额及各明细项目（投资成本、损益调整、股权投资差额、股权投资准备）金额，衔接转换如何操作。

回答人：chenyiwei
首先需要确认仅仅凭借 11 ％的持股能否构成控制关系。虽然被投资方是上市公司，股权分散，但通常理解 11 ％的比例似乎偏低。请注意根据各项相关背景情况进一步谨慎核实。 假设存在控制关系，则按照新准则，B对A的股权投资应采用成本法核算。此时的成本应当是历次取得成本的累计，与在A上市公司的净资产、净利润中所占的份额无关。